【裁判字號】    88,易,534
【裁判日期】    890112
【裁判案由】    毒品危害防制條例
【裁判全文】
臺灣臺東地方法院刑事判決                          八十八年度易字第五三四號
    公  訴  人  台灣台東地方法院檢察署檢察官
    被      告  甲○○
右列被告因毒品案件，經檢察官提起公訴（八十八年度偵字第二０六四號），本院判
決如左：
    主  文
本件公訴不受理。
    理  由
一、公訴意旨略稱：被告甲○○於民國八十七年一月十二日間，在桃園縣八德市○○
    路二七五巷十三號七樓處持有第二級毒品，於同日下午三時許在上址為警查獲，
    並扣得內含安非他命之塑膠袋二只，因認被告甲○○涉犯持有第二級毒品罪嫌。
二、訊據被告固坦承在上開時、地持有該二只含有安非他命殘渣之塑膠袋等情，然辯
    稱：他當時有前案（即臺灣高等法院八十六年上訴字第一六四號麻藥案件）在上
    訴中，八十六年一月左右交保出來後便搬到桃園縣八德市○○路二七五巷十三號
    七樓處，同年五、六月間他就到台北去工作了，扣案含有安非他命殘渣之塑膠袋
    二只是他在八十六年三月間在該住處內吸食安非他命留下來的等語，經查：
（一）扣案之塑膠袋二只僅有極微量之安非他命，此有附於臺灣桃園地方法院檢察署
      八十七年偵字第一０二六號偵查卷內之搜索扣押證明筆錄、扣押物品清單，以
      及法務部調查局檢驗通知書各一紙可資佐證（詳如該卷第八頁、第九頁及第二
      十三頁），顯係吸食後沾附於塑膠袋內之殘餘。
（二）被告前有多次因施用第二級毒品安非他命而違反麻醉藥品管理條例之犯罪紀錄
      ，現在並因麻藥案件在監執行中，且被告確實於八十六年間經臺灣板橋地方法
      院（下稱板橋地院）於八十六年一月二十九日以八十五年度訴字第三００二號
      判決後上訴在案等情，有本院被告全國前案紀錄表、臺灣台東地方法院檢察署
      刑案資料查註紀錄表各一紙，足徵被告自白辯稱扣案之二只塑膠袋為其在上訴
      交保出來後吸食安非他命後之殘餘，可堪採信。
（三）被告前次連續施用安非他命之時間係自八十五年初起至八十五年十月十五日止
      ，吸食之地點在台北縣三重市之住處，有前揭板橋地院八十五年度訴字第三０
      ０二號判決認定在案，而被告殘留此二只塑膠袋之施用安非他命時間為八十六
      年三月間，且施用地點在被告搬家後桃園縣之新住處，與被告前案被訴之吸用
      麻藥案件不僅在時間上相隔甚遠，其中又曾經法院羈押中，可見其再度施用安
      非他命的行為與前案並非基於同一個概括的犯意所為，並無連續犯裁判上一罪
      之關係，應另行論處，而無法因前案之判決確定而為免訴判決之諭知，合先敘
      明。
三、被告既是因為非法施用安非他命之行為才遺留該二只含微量安非他命殘渣之塑膠
    袋，且被告行為後，毒品危害防制條例已於八十七年五月二十日公佈，自同年月
    二十二日起施行，其與行為時之麻醉藥品管理條例比較結果，以裁判時之新法即
    毒品危害防制條例有利於被告，自應適用該新法。是原被告所為，本應論處毒品
    危害防制條例第十條第二項施用第二級毒品之罪，而由公訴人依同條例第二十條
    第二項或第二十三條第二項之規定，聲請將被告送勒戒處所觀察、勒戒甚至強制
    戒治後，予以不起訴處分，其施用後持有安非他命殘渣塑膠袋之低度行為，則為
    施用毒品之高度行為所吸收，而不另論罪。公訴人未予詳查，誤向本院提起公訴
    ，其起訴之程序違背規定，依據前揭說明，本案應為不受理判決之諭知。
據上論斷，應依刑事訴訟法第三百零三條第一款，判決如主文。
本案經檢察官江文君到庭執行職務。
中    華    民    國      八十九      年      一      月      十一      日
                                      臺灣臺東地方法院刑事庭
                                          法  官  陳  雅  敏
右正本證明與原本無異。
如不服本判決，應於判決送達後十日內向本院提出上訴狀。（須附繕本）
「切勿逕送上級法院」
                                          書記官  王  敏  玉
中    華    民    國      八十九      年      一      月      十四      日


司法院資訊處製作；財團法人民間司法改革基金會備份。
